臺灣新北地方法院刑事判決
111年度金訴字第497號
公  訴  人  臺灣新北地方檢察署檢察官
被      告  吳立駿



            林侑正


上列被告因詐欺等案件，經檢察官提起公訴（110年度偵字第405
85號、111年度偵字第8930號），本院合議庭裁定改行簡式審判
程序，判決如下：
    主  文
甲○○犯三人以上共同詐欺取財未遂罪，處有期徒刑柒月。扣案如
附表編號一所示之物沒收。
乙○○犯三人以上共同詐欺取財未遂罪，處有期徒刑陸月。扣案如
附表編號二所示之物沒收。
    事  實
一、甲○○自民國109年8月25日起參與陳浩睿（陳浩睿詐欺部分，
    另經本院以110年度金訴字第487號判決確定）及真實姓名、
    年籍資料不詳，通訊軟體微信綽號「水手」（下稱「水手」
    ）等成年人所屬、三人以上以實施詐術為手段之詐欺集團，
    並引介乙○○於同年9月7日起參與上開詐欺集團（甲○○、乙○○
    參與犯罪組織犯行部分未據起訴，且本案詐欺案件非屬其等
    參與犯罪組織之首次犯行），由乙○○以每日新臺幣（下同）
    4,000元之對價，擔任俗稱「收簿手」，負責收取詐欺集團
    所詐得之人頭帳戶存摺、金融卡之工作；甲○○則以每次提領
    贓款可獲得2%之對價，擔任負責把風及向車手收取提領之詐
    欺贓款並轉交上手、俗稱「收水」之工作。其等均明知與詐
    欺集團成員間均以通訊軟體傳遞訊息，向受騙被害人收取金
    融帳戶後，在持以詐騙並以人頭帳戶收取詐欺款項，再以迂
    迴隱密方式轉移所提款項，製造資金移動軌跡之斷點，以掩
    飾資金來源及去向，甲○○、乙○○仍分別以如附表編號1、編
    號2所示之行動電話為聯絡工具，而與陳浩睿、「水手」等
    所屬詐欺集團成員共同意圖為自己或他人不法之所有，基於
    三人以上詐欺取財及洗錢之犯意聯絡，先由該詐欺集團某不
    詳成員於「Facebook」社群軟體上張貼徵求家庭代工之包裝
    人員之訊息（無事證足認甲○○、乙○○對於詐欺之人係以網路
    刊登虛偽廣告之手法實施詐術乙節有所認知），俟丙○○於10
    9年9月7日12時許，瀏覽該訊息並以通訊軟體「Line」詢問
    細節，再向其誆稱名額已滿，需交付金融帳戶存摺及金融卡
    以作為競猜帳戶云云，致丙○○陷於錯誤，依指示於同（7）
    日20時45分許，將其所有之中華郵政帳號000-000000000000
    00號帳戶及其女莊○○（真實姓名、年籍資料詳卷，108年12
    月生，於案發時為未滿12歲之兒童）所有之中華郵政帳戶（
    帳號詳卷）之郵政存簿儲金簿及金融卡，以店到店之包裹寄
    送方式，寄送至位於新北市○○區○○路000號之全家超商永和
    得和店予收件人「鍾祥瑋」，乙○○隨即依「水手」指示於同
    年月9日11時20分許前往上址超商，自稱係「鍾祥瑋」本人
    而欲領取該包裹，甲○○與陳浩睿則在位於臺北市○○區○○○路0
    段000號3樓之「QTIME」網咖F17號包廂內等待乙○○取回包裹
    暨內金融帳戶資料，伺機用以收取及提領匯入詐騙款項，以
    此方式著手製造追查斷點，隱匿詐欺所得之去向。嗣因丙○○
    查覺有異，已先向警方報案，由警前往上址超商查獲乙○○而
    未遂，並扣得如附表編號2至編號9所示之物；又經乙○○配合
    員警查緝上游，於同（9）日14時40分許，帶同警方前往上
    址「QTIME」網咖F17號包廂查獲甲○○、陳浩睿，並扣得如附
    表編號1及編號10所示之物，始悉上情。
二、案經丙○○訴由新北市政府警察局永和分局報告臺灣新北地方
    檢察署檢察官偵查起訴。
    理  由
一、本案被告甲○○、乙○○所犯均係死刑、無期徒刑、最輕本刑為
    3年以上有期徒刑以外之罪，其等於準備程序中就前揭被訴
    事實為有罪之陳述，經受命法官告知簡式審判程序之旨，並
    聽取公訴人、被告2人之意見後，本院合議庭認為適宜由受
    命法官獨任進行簡式審判程序，依刑事訴訟法第273條之1第
    1項規定，裁定由受命法官獨任進行簡式審判程序。是本案
    證據之調查，依刑事訴訟法第273條之2規定，不受同法第15
    9條第1項、第161條之2、第161條之3、第163條之1及第164
    條至第170條所規定證據能力認定及調查方式之限制，合先
    敘明。
二、上開事實，業據被告2人於警詢、偵查中及本院準備程序暨
    審理中均坦承不諱（見臺灣新北地方檢察署109年度偵字第3
    6100號卷《下稱偵卷》第5頁至第9頁、第17頁至第21頁、第87
    頁至第88頁背面、第90頁至第91頁背面、本院111年度金訴
    字第497號卷《下稱本院卷》第96頁至第97頁、第103頁、第10
    5頁），核與證人即告訴人丙○○於警詢時指訴之受詐騙情節
    、證人陳浩睿於警詢時及偵查中具結證述之犯案情節相符（
    偵卷第10頁至第15頁、第24頁至第24之1頁、第90頁至第91
    頁背面），並有新北市政府警察局永和分局搜索扣押筆錄4
    份、行動電話通訊軟體對話擷圖、員警蒐證影片翻拍照片各
    1份附卷可稽（偵卷第25頁至第27頁、第29頁至第31頁、第3
    3頁至第36頁、第42頁至第44頁、第46頁至第49頁背面、第5
    5頁至第57頁、第59頁至第65頁），足認被告2人前開任意性
    自白與事實相符，堪以採信。綜上所述，本案事證明確，被
    告犯行堪以認定，應依法論科。
三、論罪：
(一)按洗錢防制法業於105年12月28日修正公布，於106年6月28
    日生效施行。為徹底打擊洗錢犯罪，新法乃依照國際防制洗
    錢金融行動工作組織（Financial Action Task Force）40
    項建議之第3項建議，並參採聯合國禁止非法販運麻醉藥品
    和精神藥物公約及聯合國打擊跨國有組織犯罪公約之洗錢行
    為定義，將洗錢行為之處置、多層化及整合等各階段，全部
    納為洗錢行為，而於新法第2條規定：「本法所稱洗錢，指
    下列行為：一、意圖掩飾或隱匿特定犯罪所得來源，或使他
    人逃避刑事追訴，而移轉或變更特定犯罪所得。二、掩飾或
    隱匿特定犯罪所得之本質、來源、去向、所在、所有權、處
    分權或其他權益者。三、收受、持有或使用他人之特定犯罪
    所得。」以求與國際規範接軌。過去實務認為，行為人對犯
    特定犯罪所得之財物或利益作直接使用或消費之處分行為，
    或僅將自己犯罪所得財物交予其他共同正犯，祇屬犯罪後處
    分贓物之行為，非該條例所規範之洗錢行為，惟依新法規定
    ，倘行為人意圖掩飾或隱匿特定犯罪所得來源，而將特定犯
    罪所得直接消費處分，甚或交予其他共同正犯，而由共同正
    犯以虛假交易外觀掩飾不法金流移動，即難認單純犯罪後處
    分贓物之行為，應仍構成新法第2條第1或2款之洗錢行為（
    最高法院108年度台上字第1744號、第2425號、第2500號判
    決意旨參照）。
(二)又金融機構之存摺、金融卡為提領該帳戶金錢之物，具有一
    定之財產價值，自屬財物。而觀諸本案犯罪型態，係由多人
    縝密分工方能完成之集團性犯罪，除被告2人及陳浩睿外，
    尚包括居間聯繫收簿手之「水手」及撥打電話施用詐術之不
    詳成員乙節，此據被告2人、證人陳浩睿及告訴人於警詢及
    偵查中均供述在卷，足見被告2人主觀上對於與其等共犯本
    件詐欺取財犯行之人已達三人以上乙情有所認知，其等行為
    自構成刑法第339條之4第1項第2款之三人以上共同詐欺取財
    罪。又該罪係屬法定刑1年以上7年以下有期徒刑之罪，為洗
    錢防制法第3條第1款所規定之特定犯罪，而被告2人參與本
    件詐欺集團擔任「收簿手」、「收水」之工作，依「水手」
    之指示，前往收取上開金融帳戶，伺機提領受詐騙民眾所匯
    入之款項，已詳述於前；復據被告甲○○於警詢時供稱：伊係
    以通訊軟體「微信」與其餘詐欺集團成員聯絡，成員之詳細
    年籍都不知道等語，於準備程序陳稱：當時都是以通訊軟體
    聯絡，後來才知道對方身分等語；被告乙○○於警詢時供稱：
    伊與被告甲○○及陳浩睿等其餘成員原本均不認識，係以通訊
    軟體「微信」聯絡等語，於準備程序陳稱：起訴書所載之人
    伊都不認識等語（偵卷第6頁及背面、第18頁及背面、本院
    卷第96頁至第97頁），足見被告2人對於自己經手之金融帳
    戶暨其內如有詐騙款項，最終由何人取走、做何利用均不知
    悉，客觀上顯係透過贓物或贓款之多次轉交製造多層次之斷
    點，使偵查機關除藉由監視器錄影畫面鎖定取簿手外，難以
    再向上溯源，並使其餘集團共犯得以直接處分，以掩飾不法
    所得移動之虛假外觀，而達到隱匿該特定犯罪所得之去向、
    所在之結果，且被告2人主觀上對於其等行為將造成掩飾、
    隱匿該詐欺犯罪所得去向、所在之結果應屬明知，猶仍執意
    為之，其等所為自非僅係為詐欺集團取得犯罪所得，而兼為
    洗錢防制法第2條第2款之掩飾、隱匿特定犯罪所得來源及去
    向之行為。
(三)再按洗錢防制法於第2條明定洗錢行為之態樣，並於第14條
    、第15條規定其罰則，俾防範犯罪行為人藉製造資金流動軌
    跡斷點之手段，去化不法利得與犯罪間之聯結。申言之，洗
    錢防制法之立法目的，在於防範及制止因犯第3條所列之特
    定犯罪而取得或變得之財物或財產上利益及其之孳息，籍由
    包含處置（即將特定犯罪所得直接予以移轉或變更）、分層
    化（即以迂迴層轉、化整為零之多層化包裝方式，掩飾或隱
    匿特定犯罪所得）及整合（即收受、持有或使用他人之特定
    犯罪所得，使之回流至正常金融體系，而得以合法利用享受
    ）等各階段之洗錢行為，使其形式上轉換成為合法來源，以
    掩飾或切斷特定犯罪所得與犯罪之關聯性，藉以逃避追訴、
    處罰。而一般洗錢罪與特定犯罪係不同構成要件之犯罪，各
    別行為是否該當於一般洗錢罪或特定犯罪，應分別獨立判斷
    ，特定犯罪僅係洗錢行為之「不法原因聯結」，即特定犯罪
    之「存在」及「利得」，僅係一般洗錢罪得以遂行之情狀，
    而非該罪之構成要件行為，特定犯罪之既遂與否和洗錢行為
    之實行間，不具有時間先後之必然性，只要行為人著手實行
    洗錢行為，在後續因果歷程中可以實現掩飾、隱匿特定犯罪
    所得之效果，即得以成立一般洗錢罪，並不以「特定犯罪已
    發生」或「特定犯罪所得已產生」為必要，縱因特定犯罪所
    得未置於行為人之實力支配下之結果而未遂，致無從實現掩
    飾，隱匿特定犯罪所得之效果，仍應成立一般洗錢罪之未遂
    犯（最高法院110年台上字第2073號、110年台上字第747號
    判決要旨參照）。查被告2人依「水手」指示，前往領取告
    訴人受詐欺集團成員詐騙而寄送之中華郵政帳戶郵政存簿儲
    金簿及金融卡，以供該詐欺集團車手伺機持以提領匯入該帳
    戶之詐騙款項等情，業經認定如前；衡諸一般詐欺集團之運
    作模式，須先行備妥人頭帳戶，待有被害人受騙後即可告知
    帳號並立即取款，以免錯失時機，自已著手為一般洗錢之犯
    罪，雖因詐欺之財物未匯入人頭帳戶而未生掩飾、隱匿特定
    犯罪所得之結果，仍該當一般洗錢未遂罪之要件。揆諸上揭
    說明，綜上所述，核被告2人所為，均係犯刑法第339條之4
    第2項、第1項第2款之三人以上共同詐欺取財未遂罪及違反
    洗錢防制法第2條第2款規定，而犯同法第14條第2項、第1項
    之一般洗錢未遂罪。
(四)至起訴書雖認被告2人均係犯刑法第339條之4第1項第2款之
    三人以上共同詐欺取財既遂罪及違反洗錢防制法第14條第1
    項之一般洗錢既遂罪，惟因基本事實相同，且業經公訴檢察
    官當庭變更論罪法條為刑法第339條之4第2項、第1項第2款
    之三人以上共同詐欺取財未遂罪及違反洗錢防制法第2條第2
    款規定，而犯同法第14條第2項、第1項之一般洗錢未遂罪。
    （見本院卷第96頁、第102頁），基於檢察一體原則，本院
    自應以公訴檢察官變更後之起訴法條及罪名為本案之審理，
    無庸再予變更起訴法條。
(五)被告2人受「水手」指示，由被告乙○○負責收領內含金融帳
    戶資料之包裹，欲將之轉交陳浩睿，伺有受騙民眾匯款，再
    由被告甲○○前往提領，其等所為係屬整體詐欺行為分工之一
    環，且利用他人之行為，著手詐欺犯罪之犯行，故被告2人
    應就其所參與犯行共同負責。是被告2人與陳浩睿及「水手
    」及其餘姓名、年籍不詳之詐騙集團成員間，有犯意聯絡及
    行為分擔，應論以共同正犯。另刑法第339條之4第1項第2款
    之三人以上共同犯詐欺取財罪，其本質即為共同犯罪，本件
    主文自毋庸再於「三人以上共同詐欺取財罪」前再記載「共
    同」（最高法院83年度台上字第2520號刑事判決意旨參照）
    。
(六)被告2人所為三人以上共同詐欺取財未遂罪及一般洗錢未遂
    罪，目的均為不法牟取告訴人之金融帳戶，乃屬同一犯罪決
    意及預定計畫下所為階段行為，依一般社會通念，其等實施
    詐術、前往提領包裹及隱匿該等詐欺犯罪所得之去向及所在
    之行為，具有行為局部之同一性，法律評價應認屬一行為較
    為適當。從而，被告2人係以一行為同時觸犯三人以上共同
    詐欺取財未遂罪及一般洗錢未遂罪，為想像競合犯，應依刑
    法第55條前段之規定，從一重之三人以上共同詐欺取財未遂
    罪處斷。
(七)末本件並無事證足資認定被告2人對於詐欺之人係以網路刊
    登虛偽廣告之手法實施詐術乙節有所認知，故難認被告2人
    有何網際網路對公眾散布之情事，附此敘明。　
四、科刑：
(一)被告2人以上開方式，已著手詐欺取財及洗錢之犯行而不遂
    ，為未遂犯，爰衡酌其犯罪情節，均依刑法第25條第2項規
    定減輕其刑。
(二)次按洗錢防制法第16條第2項規定，犯第14條、第15條之罪
    ，在偵查或審判中自白者，減輕其刑。次按想像競合犯之處
    斷刑，本質上係「刑之合併」。其所謂從一重處斷，乃將想
    像競合犯組成之評價上數罪，合併為科刑一罪，其所對應之
    刑罰，亦合併其評價上數罪之數法定刑，而為一個處斷刑。
    易言之，想像競合犯侵害數法益者皆成立犯罪，論罪時必須
    輕、重罪併舉論述，同時宣告所犯各罪名，包括各罪有無加
    重、減免其刑之情形，亦應說明論列，量刑時併衡酌輕罪部
    分量刑事由，評價始為充足，然後依刑法第55條前段規定「
    從一重處斷」，非謂對於其餘各罪可置而不論。因此，法院
    決定處斷刑時，雖以其中最重罪名之法定刑，做為裁量之準
    據，惟於裁量其輕重時，仍應將輕罪合併評價在內（最高法
    院108年度台上字第4405號、第4408號判決意旨參照）。本
    案被告2人就其等加入本案詐欺集團經過，以及其提領包裹
    以及欲將包裹交付予詐欺集團指定之人，進而掩飾犯罪所得
    去向與所在之洗錢等事實於偵查中及本院審理時始終供述詳
    實，業如前述，應認其等對洗錢行為主要構成要件事實有所
    自白，是就被告2人本案洗錢犯行部分，雖屬想像競合犯其
    中之輕罪，惟依上開說明，本院於後述量刑時，仍應併予衡
    酌此部分減刑事由。
(三)量刑之審酌：
    爰以行為人之責任為基礎，審酌現今社會詐欺事件層出不窮
    、手法日益翻新，政府及相關單位無不窮盡心力追查、防堵
    ，大眾傳播媒體更屢屢報導民眾被詐欺，甚至畢生積蓄因此
    化為烏有之相關新聞，被告2人正值青年，不思循正當途徑
    獲取所需，竟貪圖不法報酬，率然加入詐欺集團，擔任俗稱
    「收簿手」、「收水」等工作，不僅價值觀念偏差，破壞社
    會治安，且其等所為取得他人金融帳戶之行為，造成人頭帳
    戶盛行，使金流不透明，致不法之徒得藉此輕易詐欺並取得
    財物、隱匿真實身分，造成國家查緝犯罪受阻，並助長犯罪
    之猖獗，影響社會經濟秩序，危害金融安全，同時導致告訴
    人求償上之困難，所生危害非輕，所為實值非難，然犯後均
    坦認犯行，犯後態度良好，且被告乙○○業於另案審理中與告
    訴人調解成立，已賠償其損害，有調解筆錄可憑（本院卷第
    109頁），被告甲○○則未與告訴人達成和解等情，並兼衡其
    等犯罪之手段、所詐取財物內容、其等於該詐欺集團之角色
    分工非居於主導或核心地位、及被告甲○○為高職肄業之智識
    程度、自陳入監前從事美容美髮工作，月入約2萬餘元，未
    婚無子女，無須扶養之人等語；被告乙○○則為大學肄業之智
    識程度、自陳大學休學，在養身館之洗滌工廠工作，月入約
    2萬餘元，未婚無子女，須扶養中風無法工作之父親等語；
    ，暨其等家庭經濟狀況均為小康等一切情狀（參見本院卷第
    107頁審理筆錄、第57頁及第61頁被告2人戶政資料查詢結果
    及偵卷第5頁、第16頁之警詢筆錄所載受詢問人資料欄），
    各量處如主文所示之刑，以示懲儆。又刑法第339條之4第1
    項第2款之法定刑度為「1年以上7年以下有期徒刑，得併科1
    00萬元以下罰金」，其最重本刑已逾5年，不符刑法第41條
    第1項之規定，故毋庸諭知易科罰金之折算標準，併此敘明
    。
五、沒收：
(一)犯罪所用之物：
    按供犯罪所用之物，屬於犯罪行為人者，得沒收之，刑法第
    38條第2項前段定有明文。查扣案如附表編號1、編號2所示
    之行動電話，各為被告2人所有，用以與詐騙集團成員聯繫
    ，為本案詐欺犯行所用之物，業據渠等供述明確（本院卷第
    103頁），爰依刑法第38條第2項前段之規定，宣告沒收。另
    扣案如附表編號3至編號7所示之帳戶之存簿、金融卡均屬各
    該申設人所有，並非被告所有或具有事實上處分權，且其中
    編號5至編號7所示之物更非供本案犯罪所用；至附表編號9
    所示之物，則無事證足認與本案有關聯性；此外，上開存簿
    、金融卡、包裹訂單及附表編號9所示包裹訂單本身均無一
    定之財產價值，金融卡並可透過掛失並申請補發等程序而使
    其失效，上開物品沒收與否亦欠缺刑法上之重要性，復非違
    禁物，是依刑法第38條之2第3項規定，均不予宣告沒收或追
    徵其價額。至扣案如附表編號10所示之行動電話，為陳浩睿
    所有，並非本案被告2人所有，且該扣案行動電話業已於本
    院110年度金訴字第487號案件中宣告沒收，爰不於本案宣告
    沒收。
(二)次按犯罪所得，屬於犯罪行為人者，沒收之；前二項之沒收
    ，於全部或一部不能沒收或不宜執行沒收時，追徵其價額，
    刑法第38條之1第1項前段、第3項分別定有明文。次按共同
    實行犯罪行為之人，基於責任共同原則，固應就全部犯罪結
    果負其責任，但因其等組織分工及有無不法所得，未必盡同
    ，特別是集團性或重大經濟、貪污犯罪，彼此間犯罪所得分
    配懸殊，其分配較少甚或未受分配之人，如仍應就全部犯罪
    所得負連帶沒收追繳之責，超過其個人所得之剝奪，無異代
    替其他參與者承擔刑罰，違反罪刑法定原則、個人責任原則
    以及罪責相當原則。此與司法院院字第2024號解釋側重在填
    補損害而應負連帶返還之責任並不相同。故共同犯罪所得財
    物之追繳、沒收或追徵，應就各人所分得之財物為之（最高
    法院105年度台上字第251號判決意旨參照）。經查，被告甲○○固於警詢時供稱：其係以提領金額的2%為報酬，共已獲得
    約3萬元等語；於偵查中稱：約好報酬為每天提領金額之2%
    等語；惟嗣於準備程序陳稱：伊這件還沒有拿到錢等語（偵
    卷第18頁背面、第91頁、本院卷第96頁）；被告乙○○雖亦於
    警詢時及偵查中供稱：其有拿到1次薪資，係於109年9月8日
    22時許收取，共2天的薪資8,000元；每日薪資4,000元等語
    ；惟嗣亦於準備程序陳稱：本件當天就被查獲，伊還沒拿到
    報酬等語（見偵卷第7頁、第87頁背面、本院卷第97頁），
    佐以本件確係被告2人於取件時即遭查獲，堪信其等所言尚
    非全然無稽；而依卷內事證亦無證據足證被告2人收取款項
    已受有報酬，或實際獲取詐欺犯罪之所得，是依罪證有疑利
    益歸於被告之原則，難認被告2人有因本案犯行而有犯罪所
    得，故應認本案尚無犯罪所得應予宣告沒收。
據上論斷，應依刑事訴訟法第273條之1第1項、第299條第1項前
段（依刑事判決精簡原則，僅記載程序法條文），判決如主文。
本案經檢察官丁○○偵查起訴，由檢察官吳宗光到庭執行公訴。
中　　華　　民　　國　　111 　年　　5 　　月　　11　　日
                  刑事第十三庭  法　官  林建良   
上列正本證明與原本無異。
如不服本判決，應於判決送達後20日內敘明上訴理由，向本院提
出上訴狀 (應附繕本) ，上訴於臺灣高等法院。其未敘述上訴理
由者，應於上訴期間屆滿後20日內向本院補提理由書「切勿逕送
上級法院」。
                                書記官  陳昇宏
中　　華　　民　　國　　111 　年　　5 　　月　　13　　日
附錄本案論罪科刑法條全文：
刑法第339 條之4 ：
犯第三百三十九條詐欺罪而有下列情形之一者，處一年以上七年
以下有期徒刑，得併科一百萬元以下罰金：
一、冒用政府機關或公務員名義犯之。
二、三人以上共同犯之。
三、以廣播電視、電子通訊、網際網路或其他媒體等傳播工具，
對公眾散布而犯之。
前項之未遂犯罰之。 
　
洗錢防制法第2 條：
本法所稱洗錢，指下列行為：
一、意圖掩飾或隱匿特定犯罪所得來源，或使他人逃避刑事追訴
    ，而移轉或變更特定犯罪所得。
二、掩飾或隱匿特定犯罪所得之本質、來源、去向、所在、所有
    權、處分權或其他權益者。
三、收受、持有或使用他人之特定犯罪所得。
　
洗錢防制法第14條：
有第二條各款所列洗錢行為者，處七年以下有期徒刑，併科新臺
幣五百萬元以下罰金。
前項之未遂犯罰之。
前二項情形，不得科以超過其特定犯罪所定最重本刑之刑。 

附表：
編號 扣案物名稱    備註   1 APPLE廠牌、型號IPHONE 7 PLUS行動電話壹支（序號：○○○○○○○○○○○○○○號，內含門號○○○○○○○○○○號SIM卡壹張） 甲○○所有，供本案聯絡所用   2 APPLE廠牌、型號IPHONE 10行動電話壹支（序號：○○○○○○○○○○○○○○○號，內含門號○○○○○○○○○○號SIM卡壹張） 乙○○所有，供本案聯絡所用    3 丙○○上開帳戶之郵政存簿儲金簿1本、金融卡1張 本案帳戶    4 莊○○上開帳戶之郵政存簿儲金簿1本、金融卡1張 本案帳戶   5 臺灣銀行帳戶金融卡1張（帳號詳卷） 非本案所用   6 彰化商業銀行帳戶金融卡1張（帳號詳卷） 非本案所用   7 永豐商業銀行帳戶金融卡1張（帳號詳卷） 非本案所用   8 丙○○寄送之全家超商包裹訂單00000000000號（收件人：「鍾祥瑋」） 本案所用   9 全家超商包裹訂單2張 無事證足認與本案有關聯性  10 陳浩睿所有之行動電話1支（序號：000000000000000號） 陳浩睿所有